【裁判字號】    98,交抗,2908
【裁判日期】    981230
【裁判案由】    違反道路交通管理處罰條例
【裁判全文】
臺灣高等法院交通事件裁定            98年度交抗字第2908號
抗  告  人
即受處分人 甲○○
                      樓
上列抗告人因違反道路交通管理處罰條例案件，不服臺灣板橋地
方法院，中華民國98年10月30日所為裁定（98年度交聲字第3604
號），提起抗告，本院裁定如下：
    主  文
抗告駁回。
    理  由
一、抗告意旨略以：考駕照時有規定騎乘地下道，速限四十公里
    嗎？法規應該簡明易懂，不能模糊，隨個人主觀意見改變。
    執行公務，應該於五十公尺前立告示牌。願隨員警到場告知
    等語。
二、原裁定略以：原處分意旨略以：異議人即受處分人甲○○
    所有之車牌號碼IBC-759號重型機車，於民國98年7月10日7
    時14分許，行經臺北市○○○路車行地下道（南往北）時，
    因於限速時速40公里路段，以時速56公里之速度行駛，超速
    16公里未滿20公里，乃依道路交通管理處罰條例第40條規定
    ，裁處罰鍰新臺幣（下同）1,200元，並依同條例第63 條第
    1項第1款規定記違規點數1 點等語。異議意旨略以：復興
    北路地下道（南向北）就是一段很長的大下坡與大上坡，然
    而立即來到紅燈路口，此路段異於其他道路，稍有不慎必陷
    入員警的黑手，難道設置儀器，就能制止一切交通規範嗎？
    等語。經查：異議人即受處分人甲○○所有車牌號碼IBC-75
    9 號重型機車，於上開時地超速駕駛等情，有雷達感應測速
    儀器所照相片在卷可參。異議人辯稱：系爭舉發地點為一爬
    坡路段，駕駛人理應會加速行駛，但相關單位卻於該路段設
    置雷達測速儀器，顯然設置不當乙節；然證人即舉發員警施
    清富證稱：該臺北市○○○路車行地下道由南往北，是由平
    面然後漸次往地下的方向，之後再漸次爬升到平面，而本件
    舉發的固定式測速照相桿，是設置於往上爬升的出口處停止
    線前，照相桿能測到的範圍離上坡起點已經有一段距離了，
    即在上坡快接近平面道的地方是能測到的範圍等語綦詳在卷
    （98年10月19日訊問筆錄第2、3頁），並有證人施清富庭呈
    系爭車行地下道現場照片1幀、系爭超速違規錄影翻拍照片4
    幀暨違規採證照片1 幀等在卷可佐；是異議人所辯，即不可
    採。異議人泛言辯稱：在該系爭車行地下道由南往北出口處
    ，設置有紅綠燈號誌實屬不當云云，亦難遽採。綜上，異議
    人違規事實，事證明確，堪以認定，原處分裁處異議人罰鍰
    1,200元，並記違規點數1點，並無不合，異議為無理由，應
    予駁回等語。
三、按行車速度，依速限標誌或標線之規定，道路交通安全規則
    第93條第1 項本文規定甚明；次按汽車駕駛人，行車速度超
    過規定之最高時速，或低於規定之最低時速，除有第43條第
    1項第2款情形外，處1,200元以上2,400元以下罰鍰，並記違
    規點數1點，復為道路交通管理處罰條例第40條、第63 條第
    1項第1款所明定；又汽車駕駛人之行為經以科學儀器取得證
    據資料證明其行為違規，當場不能或不宜攔截製單舉發者，
    得逕行舉發，道路交通管理處罰條例第7條之2第1項第7款亦
    著有明文。原審以抗告人違規事實明確，原處分依上開規定
    裁罰，並無不當，而駁回異議，核無不合。抗告意旨以：並
    未規定騎乘地下道，速限四十公里，且未於五十公尺前立告
    示牌乙節，然查：該地下道入口處之方向及速限等指示牌樓
    ，已有速限四十公里之標誌，有現場照片在卷可參（原審卷
    第20頁），依上開規定，抗告人騎乘機車，自應遵守該地速
    限，而不待另立告示牌。是此部份抗告意旨，顯有誤會。至
    於其他所指執法態度或立法問題，尚非本件所得審酌。綜上
    ，本件抗告為無理由，應予駁回。
四、據上論結，應依道路交通案件處理辦法第26條，刑事訴訟法
    第412條，裁定如主文。
中    華    民    國    98    年    12    月    30    日
                  刑事第十八庭審判長法  官  吳鴻章
                                    法  官  汪梅芬
                                    法  官  周政達
以上正本證明與原本無異。
不得再抗告。
                                    書記官  廖純瑜
中    華    民    國    98    年    12    月    30    日


司法院資訊處製作；財團法人民間司法改革基金會備份。
